臺灣板橋地方法院刑事判決　　　　　　　96年度訴字第1319號
公　訴　人　臺灣板橋地方法院檢察署檢察官
被　　　告　甲○○
上列被告因毒品危害防制條例案件，經檢察官提起公訴（96年度
毒偵字第1147號），於本院準備程序進行中，被告就被訴之事實
為有罪陳述，經告知被告簡式審判程序之旨，並聽取當事人之意
見後，裁定進行簡式審判程序判決如下：
    主  文
甲○○施用第一級毒品，累犯，處有期徒刑捌月。
扣案海洛因殘渣袋貳個、注射針筒陸支、葡萄糖壹包，均沒收。
    事  實
一、甲○○前因竊盜案件，經臺灣板橋地方法院於民國92年1 月
    14日，以91年度易字第3579號判處有期徒刑3 月確定，於92
    年7 月21日執行完畢（本案構成累犯）。甲○○曾於89年間
    施用毒品案件，經本院以89年度毒聲字第42號裁定送觀察、
    勒戒後，認有繼續施用毒品之傾向，又經本院以89年度毒聲
    字第459 號裁定令入戒治處所施以強制戒治，嗣經裁定停止
    戒治，所餘戒治期間付保護管束，復以裁定撤銷停止戒治，
    所餘戒治期間於90年9 月26日執行期滿，由臺灣板橋地方法
    院檢察署檢察官以90年度戒毒偵字第641 號案件為不起訴處
    分確定。甲○○另於94年間施用毒品案件，經臺灣嘉義地方
    法院於以94年度訴字第132 號判處應執行有期徒刑11月確定
    。詎甲○○仍不知悔改，於前開有期徒刑執行完畢後之5 年
    以內，又基於施用第一級毒品海洛因之犯意，自95年10月20
    日20時許起至96年1 月4 日18時35分許為警採尿回溯前26小
    時內之某時止，於嘉義縣義竹鄉頭竹村及臺北縣板橋市○○
    路上加油站廁所內等處，接續以抽含有海洛因成分之香菸，
    或以針筒施打之方式，施用第一級毒品海洛因，經警於95年
    11月29日16時10分許，在臺北縣三重市○○路○ 段130 巷8
    號4 樓查獲，並扣得玻璃球1 個、分裝勺6 支、海洛因殘渣
    袋2 個、注射針筒6 支、葡萄糖1 包，再於96年1 月4 日18
    時35分許，經警通知甲○○到案說明供承上情。
二、案經臺北縣政府警察局移請臺灣板橋地方法院檢察署檢察官
    偵查起訴。
    理  由
一、按除被告所犯為死刑、無期徒刑、最輕本刑為3 年以上有期
    徒刑之罪或高等法院管轄第一審案件者外，於第一次審判期
    日前之準備程序進行中，被告先就被訴事實為有罪之陳述時
    ，審判長得告知被告簡式審判程序之旨，並聽取當事人、代
    理人、辯護人及輔佐人之意見後，裁定進行簡式審判程序，
    刑事訴訟法第273 條之1 第1 項定有明文。經核本件被告甲
    ○○所犯係死刑、無期徒刑、最輕本刑為3 年以上有期徒刑
    以外之罪，其於準備程序中就被訴事實為有罪之陳述，經法
    官告知簡式審判程序之旨，並聽取公訴人、被告之意見後，
    本院爰依首揭規定，合議裁定由受命法官獨任進行簡式審判
    程序，合先敘明。
二、上揭犯罪事實，業據被告於本院訊問中坦承不諱。且被告於
    96年1 月4 日為警採尿送驗，呈現鴉片類陽性之反應，有臺
    灣檢驗科技股份有限公司濫用藥物尿液檢驗報告附卷為憑，
    扣案毒品亦經鑑認明確，有法務部調查局鑑定書在卷為據，
    堪認被告之自白屬實。被告曾於89年間施用毒品案件，經本
    院以89年度毒聲字第42號裁定送觀察、勒戒後，認有繼續施
    用毒品之傾向，又經本院以89年度毒聲字第459 號裁定令入
    戒治處所施以強制戒治，嗣經裁定停止戒治，所餘戒治期間
    付保護管束，復以裁定撤銷停止戒治，所餘戒治期間於90年
    9 月26日執行期滿，有臺灣高等法院被告前案紀錄表在卷可
    稽，雖迄本案犯行已逾5 年以上，然現行毒品危害防制條例
    就施用毒品，僅於「初犯」及「5 年後再犯」二種情形，設
    有追訴條件之限制，須於初犯經觀察、勒戒或強制戒治釋放
    後，5 年內均無施用毒品之行為，始能認其前所實施之觀察
    、勒戒或強制戒治已足遮斷毒癮，而得於5 年後再犯時，再
    予適用初犯之規定，重行觀察、勒戒等程序。倘5 年內已經
    再犯，被依法追訴處罰，縱其第3 次（或第3 次以上）施用
    毒品之時間在初犯釋放5 年以後，即與「5 年後再犯」之情
    形有別，自無再經觀察、勒戒及強制戒治之必要，應得逕行
    追訴處罰，最高法院95年度臺非字第59號、95年度臺非字第
    65 號 判決意旨可資參照。被告於90年9 月26日完成戒治療
    程後，曾於94年間施用毒品案件，經臺灣嘉義地方法院於以
    94年度訴字第132 號判處應執行有期徒刑11月確定，是本次
    犯行核非5 年後再犯之情形，依前開說明，自無重行觀察、
    勒戒程序之必要，應依法逕行論處。
三、核被告所為，係犯毒品危害防制條例第10條第1 項之施用第
    一級毒品罪。被告持有第一級毒品之犯行，為施用之高度行
    為所吸收，不另論罪。被告自承因施用海洛因成癮，在95年
    10月至96年1 月間，每日以抽含海洛因成分之香菸，或以針
    筒施打之方式，施用海洛因，以其犯行時、空之密接，符合
    法律預設施用毒品罪為集合犯之概念，且本案被告之犯行，
    論以一罪應符合社會通念。又被告有事實欄所載之執行紀錄
    ，有臺灣高等法院被告前案紀錄表在卷可稽，其於有期徒刑
    執行完畢後之5 年以內，再故意犯本件有期徒刑以上之罪，
    為累犯，應依法加重其刑。爰審酌被告有事實欄所載之前案
    紀錄，並酌其犯後坦承犯行，及其前科素行、犯罪動機、目
    的、所生危害，及犯後態度等一切情狀，量處如主文所示之
    刑。扣案第一級毒品海洛因2 包（不含外包裝袋，驗餘淨重
    0.06公克），為當場查獲之毒品，應依毒品危害防制條例第
    18條第1 項規定諭知沒收銷燬。扣案海洛因殘渣袋2 個、注
    射針筒6 支、葡萄糖1 包，為被告所有，供施用海洛因使用
    之物，應予宣告沒收。至於扣案玻璃球1 個、分裝勺6 支，
    則非被告所用，是不另為沒收之宣告，附此敘明。
據上論斷，應依刑事訴訟法第273 條之1 第1 項、第299 條第1
項前段，毒品危害防制條例第10條第1 項、第23條第2 項，刑法
第11條前段、第47條、第38條第1 項第2 款，判決如主文。
本案經檢察官鄧媛到庭執行職務。
中　　華　　民　　國　　96　　年　　7 　　月　　6 　　日
                    刑事第十二庭    法  官  林漢強
上正本證明與原本無異。
如不服本判決，應於判決送達後10日內，向本院提出上訴狀。
                                    書記官  曾千庭
中　　華　　民　　國　　96　　年　　7 　　月　　6 　　日
附錄本案論罪科刑所用法條全文
毒品危害防制條例第10條
施用第一級毒品者，處六月以上五年以下有期徒刑。
施用第二級毒品者，處三年以下有期徒刑。
